【裁判字號】    92,上更(一),211
【裁判日期】    920926
【裁判案由】    違反槍砲彈藥刀械管制條例
【裁判全文】
臺灣高等法院刑事判決                        九十二年度上更(一)字第二一一號
    上  訴  人
    即  被  告  丙○○
右上訴人因違反槍砲彈藥刀械管制條例案件，不服臺灣桃園地方法院九十一年度訴緝
字第七三號，中華民國九十一年八月五日第一審判決（起訴案號：臺灣桃園地方法院
檢察署九十年度偵字第一五四八五號；暨同署九十一年度偵字第二三五六號併案審理
），提起上訴，本院判決如左：
    主  文
原判決撤銷。
丙○○未經許可，持有可發射子彈具有殺傷力之改造玩具手槍，累犯，處有期徒刑拾
月，併科罰金新臺幣伍萬元，罰金如易服勞役，以銀元佰元即新臺幣玖佰元折算壹
日。
扣案之仿ＢＥＲＥＴＴＡ廠半自動手槍製造之改造玩具手槍壹支（含彈匣壹個）沒收
。
    事  實
一、丙○○曾於民國八十四年間犯有違反麻醉藥品管理條例案件，嗣經本院於八十五
    年三月十三日以八十五年度上易字第五六○號判處有期徒刑八月確定；嗣又於民
    國八十五年間因違反麻醉藥品管理條例，經臺灣桃園地方法院於八十五年十一月
    二十日判處有期徒刑八月，於八十六年一月二十七日確定；嗣經接續執行而於八
    十六年十月十四日縮刑期滿執行完畢；詎其竟不知悛悔，未經許可，於九十年九
    月十日下午六時許，在桃園縣龍潭鄉龍潭國中後方小路旁，自一姓名年籍不詳綽
    號阿文之成年男子（約二十五歲左右），取得具有殺傷力之仿ＢＥＲＥＴＴＡ廠
    半自動手槍製造之改造玩具手槍乙支（含彈匣一個）及不具殺傷力之子彈一顆（
    上開改造之玩具手槍與彈匣及子彈均以報紙包著；再放置於七︱ＥＬＥＶＥＮ之
    塑膠袋內），而自該時起無故加以持有。嗣於同（十）日晚間八時許，攜帶前揭
    裝有槍彈之七︱ＥＬＥＶＥＮ之塑膠袋步行至同鄉○○路三四四巷二十號萊因汽
    車旅館大門出口處時，適有桃園縣警察局平鎮分局刑事組據報該處萊因汽車旅館
    有人藏有毒品前往該處盤查臨檢時，丙○○於有偵查犯罪職權之平鎮分局刑事組
    偵查員尚未發覺其手提之塑膠袋內裝有可發射子彈具有殺傷力之改造玩具手槍（
    含彈匣一個）前，主動向警承認持有前揭改造玩具手槍（含彈匣一個），向警自
    首犯罪接受裁判；並經警扣得上開可發射子彈具有殺傷力之改造玩具手槍一支與
    彈匣一個。
二、案經丙○○向桃園縣警察局平鎮分局刑事組自首後，由桃園縣警察局平鎮分局報
    請臺灣桃園地方法院檢察署檢察官偵查起訴。
    理  由
一、被告丙○○於右揭時地未經許可，自該綽號阿文之成年男子處無故持有以七︱Ｅ
    ＬＥＶＥＮ之塑膠袋裝置之上開具有殺傷力之仿ＢＥＲＥＴＴＡ廠半自動手槍製
    造之改造玩具手槍乙支（含彈匣一個）及不具殺傷力之子彈一顆等情，已據被告
    於警詢與偵查中與原審審理、本院前審及本院調查與審理時供承在卷（偵查卷第
    五頁正面、背面；第二十一頁背面、二十二頁；原審卷第一九頁；本院九十一年
    度上訴字第三○八二號刑事卷第三五頁、第五六頁、五七頁；本院卷第四一頁、
    第一三七頁、第一四六頁）；並有上開仿ＢＥＲＥＴＴＡ廠半自動手槍製造之改
    造玩具手槍乙支（含彈匣一個）扣案足稽（偵查卷第一六頁、二七頁）。又上揭
    仿ＢＥＲＥＴＴＡ廠半自動手槍製造之改造玩具手槍乙支（含彈匣一個）經送鑑
    定結果，認係仿Ｐ‧ＢＥＲＥＴＴＡ廠半自動手槍製造之金屬玩具手槍換裝車造
    之金屬槍管改造而成，其滑套及槍身均為金屬材質，其擊發機械正常，具發射子
    彈功能，認具殺傷力，此有內政部警政署刑事警察局九十年十月四日，刑鑑字第
    一九０三七二號鑑驗通知書一紙在卷足憑。被告於原審辯稱其不知有殺傷力云云
    ，自不足取。本件事證明確，被告犯行應堪認定。
二、本案所爭執者，為被告主張其係自首一節是否可採之問題。經查：
  (一)按刑法第六十二條所指之「發覺」，係指該管公務員已知悉犯罪事實並知犯罪人
    為何人或對其發生嫌疑時，即得謂為已發覺，但此項對犯人之嫌疑，仍須有確切
    之根據得為合理之可疑者，始足當之，若單純主觀上之懷疑，要不得謂已發生嫌
    疑；又所謂知悉，固不以確知其為犯罪之人為必要，但必其犯罪事實，確實存在
    ，且為該管公務員所確知，始屬相當。最高法院二十年上字第一七二一號、二十
    六年渝上字第一八三九號、七十二年台上字第六四一號、七十五年台上字第一六
    三四號判例分別著有明文。又自首，祇以犯人在其犯罪未發覺前，向該管公務員
    自承犯罪而受裁判為已足，不以言明「自首」並「願受裁判」為必要（詳最高法
    院三十年上字第一四Ｏ號、六十三年台上字第一一Ｏ一號判例意旨）。
  (二)被告丙○○於原審審理時供稱：「當天晚上六點多，我在龍潭國中旁等朋友，剛
    好遇到阿文騎腳踏車過來，：：：，他又告訴我說檢到一把手槍，問我要不要，
    我就說要，接著我就把槍拿過來看，剛好前面在臨檢，我就走到臨檢點去，警察
    問我有沒有
    訴他說裡面是一把槍，但我不知道有殺傷力，結果警察把我帶回分局，我要解釋
    ，警察要我跟法官講」等語（原審卷第一九頁）；於本院前審調查與審理時，亦
    供稱：「手槍是我朋友阿文交給我，當天臨檢時是我主動將槍交給警察。」、「
    我確實是主動將槍交給警察。」、「確實是我自己走過去主動將槍交給警察，我
    是自首的。」、「不是被查獲，我是主動繳交。」、「是我朋友在路邊撿到，剛
    好碰到警察臨檢，所以就將槍交出來。」各等語在卷（本院九十一年度上訴字第
    三○八二號刑事卷第三十五頁、第三十六頁、第五六頁）。被告於本院中除為同
    上主張外，辯稱案發當日伊根本未去賓館，當日伊在龍潭國中路邊等朋友，遇見
    「阿文」，「阿文」拿出該用報紙及塑膠袋包著的槍說是檢到的，問伊要不要，
    伊接過來後，朋友邱顯文載伊女友胡小蘭過來，伊告以「阿文」檢到並交付槍枝
    事，伊即被女友罵說找麻煩，前面在臨檢，伊女朋友就陪伊走路過去約三十公尺
    處的警察臨檢哨，伊跟警察說：「我朋友檢到一把槍交給你們」，警察講那裡這
    麼好，有槍可以撿，說要把伊帶走，要伊到平鎮分局協助調查，伊就根他們去，
    伊有短暫持有槍枝之事實，約一個多小時，是伊女朋友怕伊惹麻煩，要伊交給警
    方，並不是警方主動查獲，警員丁○○、乙○○之証言是為了查槍的績效，所言
    警方主動查獲云云，並不實在等語（詳本院卷第四十二頁、第四十八頁、第一三
    大頁）。足見被告於原審、本院前審及本院中均一再主張其有於犯罪未被發覺前
    自首之事實。
  (三)證人即承辦本件之桃園縣警察局平鎮分局警員丁○○於本院前審調查時證稱：「
    我們是接獲線報，知道萊茵汽車旅館的某一個房間內有人持有手槍，於是到萊茵
    汽車旅館，在旅館內部埋伏之員警看被告走出房間後通知我，我們在外面看到被
    告從旅館走出來，就在車道出入口等被告，看到被告後，上前盤查，當時他手上
    拿著７︱１１超商的塑膠袋裡面有一報紙包著的東西，我們問他袋子裡放什麼，
    他支吾其詞，我們要求他打開，他才打開，因而查獲被告非法持有手槍」等語在
    卷（本院九十一年度上訴字第三○八二號刑事卷第四七頁）；依該證人丁○○之
    證詞可知，警員丁○○所接獲之線報係萊茵汽車旅館內部有人持有槍枝，對「有
    人持有槍枝」之事實依據，係無任何証據憑信之「線報」；對何人持槍枝，亦無
    確切之根據，而生合理的可疑；就查獲被告之地點，主張係車道出入口。
  (四)但查，與証人鄒賢明共同在上址執行臨檢勤務之平鎮分局刑事組警員乙○○於本
    院中到庭結証稱：「我們是依據線報，說萊茵汽車旅館內某一號房內，人員進出
    複雜頻繁，有人在內吸食毒品，我們就在旅館櫃檯查房號資料，那時剛好看到丙○○跟一位女子從旅館內走出來，當時看到丙○○手上拿著一個統一超商的塑膠
    袋子，當時我們在櫃檯，因丙○○是平鎮分局的治安人口即有刑案前科紀錄的建
    檔人口，所以看到他就攔他下來問話，我們問他手上拿的是何東西？丙○○就支
    支吾吾，講不清楚袋子裡裝何物，以我們的專業，第一個判斷就是他手上袋子裡
    一定有非法的東西，當時我們另一個同事甲○○去摸他袋子，一摸就是鐵器硬硬
    的，摸就是一把槍枝的形狀，當時我同事甲○○就要丙○○把袋子打開來，丙○○就自己打開後，看到第一層是報紙，再打開來是一把手槍，我們就把丙○○帶
    回分局偵辦」、「我們到萊茵汽車旅館那邊查毒品案，不是要去查槍枝案」等語
    ，後再稱：「印象中，我同事甲○○說他去摸塑膠袋的底部之後，告訴我說可能
    是一把槍，所以我們才要求丙○○將袋子打開」、「我在櫃檯與丁○○盤查丙○○的起點，約二公尺之內，所以盤查的經過我都有看到、聽到」等語（詳本院卷
    第四十二頁、第四十三頁、第四十七頁）。
  (五)証人丁○○於本院中亦到庭經隔離訊問結証稱：「當天我們接獲線報到萊茵汽車
    旅館，要去查毒品案，不是要去查槍枝案」、「看見被告與一女子從汽車旅館中
    庭走出來」、「我就跟我同事四個人走到汽車旅館外面等丙○○走出汽車旅館後
    ，我們就上前盤查丙○○，問丙○○手上提的是什麼東西，丙○○剛開始支支吾
    吾的回答，後來我們三、四個便衣警員在汽車旅館大門口，當時乙○○還在櫃檯
    看資料，丙○○還沒有跟我們講說該塑膠袋裡面裝的是什麼東西，當時我們同事
    在場態度很堅持，一直問丙○○袋子裡面是何東西，要丙○○打開，後來丙○○
    不得已才將袋子打開，我們發現是一個報紙包的東西，後來丙○○打開的時候，
    才發覺是一把槍」、「我記得我當時有用手去碰觸塑膠袋的底部看物品的重量，
    看裡頭是軟的還是硬的，後來發現袋子蠻重的，直覺該塑膠袋裡面的東西蠻硬的
    ，蠻重的」、「（為何你在本院前審中証稱是接獲線報知道汽車旅館內有人持有
    手槍？）因為時間隔了很久，那天線報應該檢舉毒品才對」、「線報是線民打電
    話跟我們講」等語（詳本院卷第四十四頁、第四十五頁），依証人丁○○在本院
    上開証詞及証人乙○○之証詞，可以確定丁○○在本院前審中証稱：「線報說有
    人持有槍械」云云，顯非事實，而不可採。警方所接獲之線報係「有人在萊茵賓
    館房間施用毒品」之事實，並非「有人持有槍械」等情，應堪認定。又丁○○稱
    在萊茵旅館門口攔下被告，詢問被告袋子內為何物時，証人乙○○還在櫃檯看資
    料，雖証人乙○○主張伊人在櫃檯，但相距二公尺，有看見及聽見丁○○在盤查
    被告云云，但被告如何被詢問袋子內為何物及打開袋子之過程，証人乙○○均非
    親為，且因乙○○在櫃檯另有查証資料之業務在進行，對二公尺外之其他事物，
    可能分心，就証人乙○○供述另一警員甲○○如何觸摸被告所提袋子內之物品，
    及是否因觸摸即知悉是一把槍的形狀等感知經驗，均應以親自盤查之甲○○所述
    較為可信。
  (六)証人甲○○於本院中到庭結証稱：「丙○○是我們分局治安人口」、「我跟其他
    同事走過去攔檢盤查丙○○，要他拿出証件，我們當時有表明是刑警，丙○○當
    時沒有出示証件」、「當時我們直接反應認為袋子裡的東西可能是毒品」、「丙○○不肯打開袋子，我們有同事就抓住那個袋子，要求丙○○打開」、「我也有
    去抓那袋子」、「我抓袋子的時候感覺裡面有重量，蠻硬的，感覺是鐵的東西」
    、「我們同事抓著袋子要求丙○○打開，結果打開報紙才發現是一把手槍」等語
    （詳本院卷第六十六頁）。依証人甲○○及丁○○上開供述內容觀之，証人丁○○僅於觸摸後知悉袋內為「重的硬物」，甲○○則猜測袋內為毒品，經抓住袋子
    之後，感覺是「鐵」的東西，有重量及蠻硬的，核均與知悉袋內物品係「槍枝」
    之事實，尚有明顯差別，更無所謂「一把槍枝的形狀」或甲○○摸了以後告知乙○○「可能是一把槍」等情事，証人乙○○稱甲○○摸袋子後是一把槍的形狀或
    告以可能是一把槍云云，均非事實，而無可採，從而不能以警員在被告打開袋子
    之前有觸摸該袋子，即謂被告打開該袋子之前，警員已知悉被告持有槍枝，應堪
    認定。
  (七)本件重點在於被告打開袋子之前或同時，有無向警方表明袋子裡之物品是槍枝，
    抑或被告是被迫打開袋子，於打開完畢後，始「圖窮匕見」被發現是槍枝？事關
    被告有無自首，得否受自首減刑寬典，及查獲之警員是否主動破獲槍枝案件，而
    有較高績效，甚而破案獎金等雙方之利害關係，自應審慎查証。雖証人乙○○、
    丁○○及甲○○於本院中均堅稱被告是自汽車旅館出來，被動地被查出持有槍枝
    ，並非主動告以持有槍枝等語，而與被告主張其未去汽車旅館，是主動向警方表
    示「阿文」所交付之袋子內有手槍等情不符。經查：警方查獲之線報係關於毒
    品而非槍枝之訊息，警員丁○○於本院前審中卻詰証稱線報為有人持有槍枝，而
    與事實不符。警員觸摸被告之袋子時，是否已摸出槍枝之形狀及知道袋子裡是
    手槍一節，警員乙○○亦為肯定供述，核與真正觸摸之警員甲○○之供述不合，
    均詳如前述，可見就本件是否屬「已發覺被告持有槍枝」之事實，警員曾企圖為
    不實之供述，警方之証言因與自己是否主動破獲槍枝案件而有特殊之績效或獎金
    之間，有利害關係，致有為部分不實陳述之動機及事實，應可認定。再依本件
    刑事案件報告書所載，被告犯罪地點載為「桃園縣龍潭鄉○○路三四四巷二十號
    前」，核與被告供述是在汽車旅館前路邊向警方自首之供述相合，而與警員至本
    院作証所稱見被告從旅館內走出來，於「車道出入口攔下被告」、「從櫃檯出來
    攔下被告」或「見被告走出汽車旅館後，就上前盤查」等相關供述顯有出入，警
    員所為關於被告是自汽車旅館走出來後被攔下來之証詞，自較不可信。又被告
    於本院中供稱警訊筆錄是警員寫好後，警察要伊跟著筆錄內容答話（詳本院卷第
    四十八頁），警員乙○○則供稱警訊筆錄是依被告自由意識所製作（詳本院卷第
    四十九頁），但依該警訊筆錄係記載：「（如何查獲？查獲何人？扣案何物？）
    警方見我獨自一人站於該處，在盤查時我因自己帶有違禁品（改造手槍）心虛緊
    張，警方口語命令我將攜帶之塑膠袋打開，並將外層之報紙打開，一見是改造手
    槍：：：」、「（你為何站於查獲地點？欲做何事？）我在等朋友來接我」等語
    （詳偵卷第四頁背面、第五頁正面），核此內容與警員於本院中作証稱被告是從
    汽車旅館走出來時被攔下來盤查之情形，顯然不符，關於警訊筆錄及移送報告書
    中均未載明被告如何「與一女子從汽車旅館走出來，為警攔下盤問」之事實，足
    見本件獲案警員於本院中証述被告係自汽車旅館走出來後，為警攔下盤問之事實
    ，未必為真，且與本案槍枝是否為警方主動破獲有關，以作警員確有上開不實陳
    述破案過程之如上事實，及警員自承塑膠袋是被告自己一層層打開之事實，及被
    告明知自己持有改造手槍，於警察盤查時，若不主動打開並承認內有手槍，待警
    察親自動手打開時，亦必發現袋內物品為改造手槍，二者情節輕重顯然不同，被
    告為智力正常之人，基於人類「趨吉避凶」之本性，自當選擇有利於已之行為，
    及基於「罪疑惟輕」之法理等綜合觀察，自應認被告辯解稱其非自賓館走走出來
    ，而係與女友走至警員所在之賓館外面路旁，於打開塑膠袋及報紙前，已向警方
    主動告以塑膠袋內有手槍之事實，較為可採。
  (八)綜上所述，本件警員所獲線報，係指有人在萊茵汽車旅館持有毒品，非指有人持
    有槍械，則本件警方並非知悉被告持有改造手槍之犯罪事實，應甚明確，於警員
    見被告「站立」或「走在」桃園縣龍潭鄉○○路三四四巷二十號前時，僅因被告
    是「平鎮分局」之治安人口而盤查之，並非有任何確切根據得生合理懷疑而認被
    告持有改造手槍，亦甚明確，被告持有改造手槍之犯罪，於被告接受盤查時，應
    屬「犯罪未發覺」之狀態，乃至堪認定，本件不問被告是主動至警察面前或走至
    該處時，因屬「治安人口」，而為警盤查，其在警察面前打開塑膠袋及報紙之前
    或之時，既已主動告訴警察內有手槍，而自承犯罪，並接受法院之裁判，揆諸前
    開說明，被告之行為，自屬符合刑法自首之規定，而應依法減輕其刑。
三、核被告丙○○所為，係犯槍砲彈藥刀械管制條例第十一條第四項之未經許可持有
    可發射子彈具有殺傷力之改造玩具手槍罪。又被告犯有如事實欄所述之犯罪科刑
    執行情形，此有本院被告全國前案紀錄表在卷可稽，其於有期徒刑執行執行完畢
    後，五年以內再犯有期徒刑以上之本罪，依累犯之規定加重其刑。另查被告於上
    開有偵查犯罪權限之平鎮分局刑事組偵查員尚未知悉其未經許可持有前揭具有殺
    傷力之改造玩具手槍犯罪之前，自行向警承認犯罪，並接受法院之裁判，應依刑
    法第六十二條前段自首之規定，減輕其其刑；並依刑法第七十一條第一項規定，
    就其刑度先加後減之。
四、移送原審併辦不另為無罪部分（臺灣桃園地方法院檢察署九十一年度偵字第二三
    五六號被告丙○○違反槍砲彈藥刀械管制條例偵查案件影本）：
  (一)移送併辦意旨略以：被告丙○○自不詳時間起至九十年十一月底止，持有具殺傷
    力仿半自動手槍製造之金屬玩具手槍及子彈一顆，因認被告丙○○犯有連續未經
    許可持有可發射子彈具有殺傷力之改造玩具手槍與子彈罪，而與被告前揭已起訴
    判決有罪之未經許可，持有可發射子彈具有殺傷力之改造玩具手槍罪間，具有連
    續犯之裁判上一罪關係云云。惟訊據被告丙○○堅決否認有前開持有具殺傷力仿
    半自動手槍製造之金屬玩具手槍及子彈一顆等犯行，辯稱：上開槍砲案件係其
    友人戊○○於九十年十一月間被警查獲時，將責任推給其本人。嗣其友人戊○○於交保後，曾私底下找其本人，要其將該持有槍彈之案件扛下來，並以金錢補
    償其本人，惟其並未答應。戊○○所涉之上開槍砲案件與其本人無關等語。
  (二)按犯罪事實應依證據認定之，無證據不得推定其犯罪事實，刑事訴訟法第一百五
    十四條第一項定有明文；又所謂認定犯罪事實之證據，係指足以認定被告確有犯
    罪行為之積極證據而言，如未發現相當證據，或證據不足以證明，自不能以推測
    或擬制之方法，以為裁判基礎；再認定不利於被告之事實，須依積極證據，茍積
    極證據不足為不利於被告事實之認定時，即應為有利於被告之認定，更不必有何
    有利之證據，最高法院四十年台上字第八十六號與三十年台上字第八一六號分別
    著有判例可資參照。經查：
    前開具殺傷力仿半自動手槍製造之金屬玩具手槍及子彈一顆，雖據戊○○於警
      詢與偵查中供稱係被告丙○○於九十年十一月底交付寄藏予戊○○本人云云；
      惟戊○○於臺灣桃園地方法院調查與審理時則明確供稱上開手槍與子彈事實上
      係其本人於八十九年六月下旬於北二高龍潭交流道附近草叢裡撿到的；因於警
      詢及偵查時，不敢講實話，故推卸責任，才說前揭槍彈是丙○○交給其本人保
      管，並經前揭法院提訊被告丙○○與戊○○對質，證人戊○○亦明確證稱，因
      其之前害怕故將責任推給被告丙○○，各等語在卷；此業經本院調閱臺灣桃園
      地方法院檢察署九十一年度偵字第二三五六號與臺灣桃園地方法院九十一年度
      訴字第六三九號戊○○違反槍砲彈藥刀械管制條例案件核閱無訛（本院卷第一
      二一頁）。
    嗣經本院再行提訊證人戊○○，亦據證人戊○○證稱，因其於警詢時害怕會被
      警察刑求，故才向警編造前開仿半貝瑞塔自動手槍改造之金屬玩具手槍及子彈
      是被告丙○○所有而交其本人寄藏，其實其於警詢與偵查中所言前揭槍彈是丙○○交其本人寄藏一節並不實在；嗣其於交保後，曾找丙○○是否願意幫忙將
      上開槍彈案件扛起，惟丙○○並未答應；當時其與丙○○見面時，曾向丙○○
      表示，其於為警查獲時，因害怕之故，乃向警供稱前揭槍彈是丙○○所有，當
      時丙○○則對其表示該槍砲案件他（指丙○○）不管，與他（丙○○）無關各
      等語明確在卷（本院卷第一一三頁至第一一四頁）。
  (三)綜上所述，上揭移送併案審理之有關被告丙○○違反槍砲彈藥刀械管制條例案件
    ，僅是依據共犯戊○○於前揭警詢與偵查中單方面之指述而已；何況共犯戊○○
    事後於原審法院調查與審理時，則已改口供稱其於警詢與偵查中指稱上揭槍彈是
    丙○○所有並不實在等語，已如前述。戊○○之前指稱槍彈是被告交付之片面供
    述，顯有瑕疵，而不能遽信，自不得以共犯戊○○前開警詢與偵查中所有瑕疵之
    指述，即遽論被告丙○○未經許可，持有可發射子彈具有殺傷力之改造玩具手槍
    與子彈罪責；被告丙○○所辯其並未持有上揭槍彈一節，應可採信。此外，又查
    無其他積極事證足認被告確犯有上開移送併辦犯行，本件併辦部分，既與已起訴
    有罪部分無連續犯之裁判上一罪關係，自非起訴效力所及，本院無從併與審理，
    審理，應將上開併辦案件退回檢察官依法妥適處理，併此敘明。
五、對於被告上訴與原審判決之判斷：原審以被告事證明確，依累犯之規定，對於被
    告論罪科刑，固非無見。惟查：(一)本件係被告有自首之適用，原審未加詳查，未
    於事實欄認定被告係自首，且未依自首之規定對於被告減刑，尚有未洽。被告就
    此部分提起上訴，主張其持有前開有殺傷力之改殺玩具手槍罪部分，伊係自首一
    節，為有理由。(二)槍砲彈藥刀械管制條例第十九條第一項有關犯上揭槍砲彈藥刀
    械管制條例第十一條之罪，經判處徒刑者，應於刑之執行完畢或赦免後，令入勞
    動場所強制工作，期間為三年之規定，該法條業經於民國九十年十一月十四日經
    刪除廢止，原判決仍未加詳查，認上揭槍砲彈藥刀械管制條例第十九條之法條仍
    然有效，而予論述說明，並援引司法院大法官會議第四七一號解釋及憲法第二十
    三條所規定之比例原則，說明其不引用槍砲彈藥刀械管制條例第十九條第一項規
    定對於被告宣告強制工作之理由云云，核其法律之適用，尚有違誤。(三)上揭臺灣
    桃園地方法院檢察署九十一年度偵字第二三五六號被告丙○○違反槍砲彈藥刀械
    管制條例移送併辦案件部分，業據移送機關於九十一年五月九日函送原審併案審
    理，有台灣桃園地方法院檢察署九十一年五月九日函在卷可按（原審卷第三十六
    之二頁），原審就此併案部分，未於判決內說明是否併予審理之理由，原判決顯
    有疏誤。原判決有上揭違誤，顯屬無可維持，應由本院將原判決撤銷改判。爰審
    酌被告之素行不佳、犯罪動機、目的尚屬單純、尚未持上開改造手槍犯其他犯行
    、持有槍枝屬改造手槍，未同時持有子彈，對社會所生之危害較小及其犯後坦承
    犯行並自首，態度良好等一切情狀，改判如主文第二項所示處有期徒刑十月，併
    科罰金新臺幣五萬元，並就其中科處罰金刑部分諭知易服勞役之折算標準（罰金
    如易服勞役，以銀元三百元即新臺幣九百元折算一日），以示懲儆。
六、扣案仿ＢＥＲＥＴＴＡ廠半自動手槍製造之具殺傷力之改造金屬玩具手槍乙支（
    含彈匣乙個）為違禁物，依刑法第三十八條第一項第一款之規定應予宣告沒收。
據上論斷，應依刑事訴訟法第三百六十九條第一項前段、第三百六十四條、第二百九
十九條第一項前段，槍砲彈藥刀械管制條例第十一條第四項、刑法第十一條前段、第
四十七條、第六十二條前段、第四十二條第二項、第三十八條第一項第一款，罰金罰
鍰提高標準條例第二條、現行法規所定貨幣單位折算新臺幣條例第二條，判決如主文
。
本案經檢察官劉家芳到庭執行職務。
中      華      民      國    九十二    年      九      月    二十六    日
                              臺灣高等法院刑事第二十三庭
                                  審判長法  官  黃  瑞  華
                                        法  官  宋      祺
                                        法  官  陳  坤  地
右正本證明與原本無異。
如不服本判決，應於收受送達後十日內向本院提出上訴書狀，其未敘述上訴之理由者
並得於提起上訴後十日內向本院補提理由書（均須按他造當事人之人數附繕本）。
                                        書記官  陳  建  邦
中      華      民      國    九十三    年      二      月      二      日
附錄：本案論罪科刑法條全文
槍砲彈藥刀械管制條例第十一條：
未經許可，製造、販賣或運輸第四條第一款所稱其他可發射金屬或子彈具有殺傷力之
各式槍砲者，處五年以上有期徒刑，併科新台幣一千萬元以下罰金。
未經許可，轉讓、出租或出借前項所列槍砲者，處三年以上十年以下有期徒刑，併科
新台幣七百萬元以下罰金。
意圖供自己或他人犯罪之用，而犯前二項之罪者，處無期徒刑或七年以上有期徒刑，
併科新台幣一千萬以下罰金。
未經許可，持有、寄藏或意圖販賣販賣而陳列第一項所列槍砲者，處一年以上七年以
下有期徒刑，併科新台幣七百萬元以下罰金。
第一項至第三項之未遂犯罰之。


司法院資訊處製作；財團法人民間司法改革基金會備份。
